臺灣彰化地方法院民事判決　九十一年度訴字第二二三號
　　原　　　　告　　中國農民銀行股份有限公司
　　法定 代 理人　　乙○○
　　訴訟 代 理人　　丙○○
　　法定 代 理人　　甲○○
　　兼法定代理人　　甲○○
右當事人間清償債務事件，本院判決如左：
    主    文
確認被告甲○○就其對被告聯航通運有限公司之出資額新台幣伍佰萬元存在。
被告聯航通運有限公司及新航陸運企業有限公司應將被告甲○○之薪津債權，自民國
九十一年二月份起每月應領薪津（包括薪俸、金、加班費、補助費、及各種津貼等
在內）之三分之一即新台幣柒仟壹佰伍拾玖元（聯航通運有限公司為新台幣陸仟玖佰
肆拾肆元、新航陸運企業有限公司為新台幣貳佰壹拾伍元於附表所示金額範圍內）交
付原告。
訴訟費用由被告聯航通運有限公司負擔十分之九，餘由新航陸運企業有限公司負擔。
    事    實
甲、原告方面：
一、聲明：如主文所示。
二、陳述：
（一）原告與被告甲○○間前因給付借款強制執行事件，業經鈞院核發八十九年彰院
    松執丙字第六九二五二號債權憑證，被告甲○○迄今尚欠原告本金新台幣（下同
    ）二百六十二萬一千四百九十一元及自民國八十八年一月二十八日起至清償日止
    之利息、違約金未清償，原告查知被告甲○○投資被告聯航通運有限公司（下稱
    聯航公司）及新航陸運企業有限公司（下稱新航公司），並擔任負責人，分別領
    有薪資收入，經原告於九十一年一月二十四向鈞院民事執行處聲請強制執行被告
    甲○○之投資股權及薪津債權，蒙鈞院核發九十一年執丙字第九四五號執行命令
    在案。
（二）惟被告聯航公司以被告甲○○之出資額，業因近年來景氣不佳，經營困難，致
    公司負債頗鉅，已無實質出資額存在為由，聲明異議，然原告投資聯航公司五百
    萬元無誤，該公司經營良好，且無借貸情形。
（三）又被告聯航公司及新航公司雖具狀聲明異議稱，被告甲○○並未支領薪津，惟
    被告甲○○八十九年度綜合所得稅各類所得資料顯示，確領有薪資所得，其異議
    均有不實。為此，依強制執行法第一百二十條第二項規定提起本件訴訟。
三、證據：提出本院債權憑證、財團法人金融聯合徵信中心查詢資料、中區國稅局被
    告甲○○八十九年度綜合所得稅各類所得資料清單、本院執行命令、被告聯航公
    司及新航公司登記資料等件為證。
乙、被告方面：
一、聲明：求為判決駁回原告之訴，訴訟費用由原告負擔。
二、陳述：
    被告甲○○投資被告聯航公司及新航公司，僅為名義上之負責人，實際業務均由
    被告甲○○之子處理，被告甲○○並未領取薪水。
丙、本院依職權調本院九十一年度執字第九四五號給付借款強制執行卷。
    理    由
一、本件原告與被告甲○○因給付借款強制執行事件，前經本院發給八十九年彰院松
    執丙字第六九二五二號債權憑證，被告甲○○迄今尚欠原告本金二百六十二萬一
    千四百九十一元及自八十八年一月二十八日起至清償日止之利息、違約金未為清
    償，嗣原告於九十一年一月二十四向本院民事執行處聲請強制執行被告甲○○對
    聯航公司之投資股權，及對被告聯航公司、新航公司之薪津債權，經本院核發九
    十一年一月二十五日九十一年執丙字第九四五號執行命令，分別扣押被告甲○○
    投資被告聯航公司之出資額，及將被告甲○○服務於被告聯航公司及新航公司，
    其每月應領薪津（包括薪俸、金、加班費、補助費及各種津貼等在內）之三分
    之一，自九十一年二月份起於二百六十二萬一千四百九十一元及如附表所示利息
    、違約金暨執行費一萬八千五百二十元之範圍內，禁止被告甲○○收取，應依該
    命令逕由原告向該公司收取等事實，為兩造所不爭執，並經原告提出本院債權憑
    證、執行命令等件為證，復據調閱本院九十一年度執字第九四五號給付借款強制
    執行卷屬實。
二、茲被告聯航公司及新航公司於上開執行事件中，對該執行命令均具狀聲明異議，
    略稱，被告甲○○在聯航公司之出資額，業因近年來景氣不佳，經營困難，致公
    司負債頗鉅，已無實質出資額存在；並被告甲○○固為聯航公司及新航公司之負
    責人，惟未支領薪水云云，由本院民事執行處通知原告限期依強制執行法第一百
    二十條第二項規定起訴等事實，有本院九十一年度執字第九四五號給付借款強制
    執行卷可稽。經查被告甲○○投資聯航公司，其出資額為五百萬元，並分別擔任
    聯航公司及新航公司之負責人，於八十九年度支領聯航公司二十五萬元薪資、支
    領新航公司七千七百五十五元薪資等事實，業據原告提出財團法人金融聯合徵信
    中心查詢資料、中區國稅局被告甲○○八十九年度綜合所得稅各類所得資料清單
    、被告聯航公司及新航公司登記資料等件為證，被告甲○○亦自承投資被告聯航
    公司及新航公司，為名義上之負責人無訛，空言否認支領薪水，復未舉證以實其
    說，顯難採信，應認原告之主張為真正。
三、從而，原告依強制執行法第一百二十條第二項規定，提起本件訴訟，請求確認被
    告甲○○就其對被告聯航通運有限公司之出資額五百萬元存在，暨被告聯航公司
    及新航公司應將被告甲○○之薪津債權，自九十一年二月份起每月應領薪津（包
    括薪俸、金、加班費、補助費及各種津貼等在內）之三分之一即七千一百五十
    九元（聯航公司為六千九百四十四元、新航公司為二百一十五元）於附表所示金
　　額範圍內交付原告，即無不合，應予准許。
四、據上論結，原告之訴為有理由，依民事訴訟法第七十八條、第八十五條第一項，
    判決如主文。
中　　　華　　　民　　　國　　九十一　　年　　　三　　　月　　二十六　　日
                                    臺灣彰化地方法院民事第一庭
~B法　　　官　羅培昌
右為正本係照原本作成。
如對本判決上訴須於判決送達後廿日內向本院提出上訴狀。
中　　　華　　　民　　　國　　九十一　　年　　　三　　　月　　　二十六　日
~B法院書記官　陳雪芬
附表：
　　　一、二百六十二萬一千四百九十一元，及自八十八年一月二十八日起至清償日
          止，按年息百分之九．五計算之利息，並自八十八年一月二十八日起至清
          償日止，在六個月以內者，按上開利率百分之十，超過六個月以上者，按
          上開利率百分之二十計算之違約金。
      二、執行費一萬八千五百二十元。
